# 请教陈版，有关甲供料的问题

提问人：gpqg 时间：2020-10-16 18:33:08
陈版，对于工程类企业甲供料的情形下，完工百分比该如何确认呢？
谢谢陈版！

回答人：chenyiwei
一般情况下，对甲供材采用净额法，不计入工程收入和成本，相应地甲供材不纳入完工百分比的计算。
如果此类建材的销售是甲方的常规业务，乙方向甲方采购建材并非专门为了该工程项目，而是可以自主决定用于什么项目。则这种情况下也有可能采用总额法核算，此时甲供材计入工程成本和完工进度的计算，并将甲供材价值纳入合同总收入中，根据完工进度确认。